臺灣屏東地方法院民事判決
111年度潮簡字第329號
原      告  曾鈺芬  
被      告  邱福金  
上列當事人間請求損害賠償(交通)事件，本院於民國111年8月23
日言詞辯論終結，判決如下：
　　主  文
被告應給付原告新臺幣（下同）322,225元。
訴訟費用3,530元由被告負擔。
本判決第一項得假執行。但被告於執行標的物拍定、變賣或物之
交付前，以322,225元預供擔保，或將請求標的物提存後，得免
為假執行。
    事實及理由要領
一、原告主張被告於109 年 8 月 22 日 9 時許，駕駛車牌號碼
    0000-00號自用小客車（下稱A車），沿屏東縣○○鄉○○路○○○○
    ○○○○○○○○路○號誌交岔路口作左轉時，本應注意左轉彎時，
    應行至交岔路口中心處左轉，並不得占用來車道搶先左轉，
    而依當時情形並無不能注意之情事，竟疏未注意及此，未行
    至交岔路口中心即貿然搶先左轉，適原告騎乘車牌號碼 000
    -000號普通重型機車沿屏東縣內埔鄉忠義路由南往北方向行
    駛至上開交岔路口，靠右側路邊停等欲左轉海平路，原告機
    車之前車輪遭被告所駕駛車輛之左側後方車輪擦撞，造成原
    告人車倒地（下稱系爭事故），受有左近端脛骨粉碎性骨折
    、左髖挫傷等傷害。為此原告受有醫療費用35,056元、交通
    油資18,000元、尿布8,681元、濕紙巾1,088元、營養品2萬
    元、看護費用108,000元、薪資損失71,400元等損害，並請
    求精神慰撫金6萬元，爰依侵權行為法律關係起訴請求，並
    聲明：被告應給付原告322,225元。
二、原告主張之事實，業據其提出診斷證明書、醫療費用收據、
    交易明細等件為證，並經本院調取被告刑事案件卷宗核閱屬
    實，被告就原告主張之財產上損害並無爭執，僅以：我的車
    子沒有碰撞到原告，因為車上沒有刮痕，我沒有錢可以賠償
    等語置辯。惟被告於警詢時自承：當時我的對向及忠義路方
    向的車道都沒有車，於是我就左轉進忠義路，然後我就聽到
    一個「啊」的聲音，我就下車察看，看到一個女生倒地，機
    車壓在他的腳部等語，可見被告轉彎前並未注意車前狀況即
    遽行轉入忠義路，已有未注意車前狀況之過失。且依照系爭
    事故現場照片，被告駕駛A車之左後車輪與原告機車之前輪
    呈現交會位置，自A車進入忠義路之角度，可知被告並未行
    駛至交岔路口中心處再左轉，而是搶先左轉進入原告停等之
    忠義路。核與原告警詢、偵訊時指稱：行經事故地點時，當
    時我準備左轉，但那時海平路有汽車要彎進我這邊的車道，
    我想要讓汽車先過，於是我就靠右側停駛，第一台汽車左轉
    彎進我這個巷子時，我看到第二台車即被告在我右前方約5-
    10公尺距離，隨後他就馬上一個左轉彎，他的汽車輪胎與我
    的機車輪胎有碰到，我車子搖晃才人車倒地等語相符。被告
    雖以前詞否認撞到原告，惟自前開現場照片以觀，兩車交會
    處正為A車左後輪、後保桿處，碰撞力道非大，未留下刮痕
    實屬正常，被告駕車時若非感覺到擦撞，亦不致會主動下車
    察看，被告所辯，尚無足採。是原告所受傷害與被告駕車之
    過失行為間具有因果關係，已堪認定。
三、原告主張因被告過失行為所受之財產上損害損害金額，被告
    均無爭執，是應認原告此部分請求為有理由。又原告因本件
    車禍事故受有前揭傷害，受有精神痛苦，堪可認定，本院綜
    合審酌原告所受精神上痛苦之程度、兩造身份、地位、經濟
    狀況及原告於本件所受傷勢、被告過失傷害行為之態樣等一
    切情狀，認原告請求被告給付精神慰撫金6萬元尚屬適當，
    應予准許。是原告基於侵權行為之法律關係，請求被告給付
    如主文所示金額，洵屬有據，應予准許；至於被告有無清償
    能力則屬另事，不能以此認為原告之請求為無理由，附此敘
    明。本件係就民事訴訟法第427條訴訟適用簡易程序所為被
    告敗訴之判決，依同法第389條第1項第3款規定，應職權宣
    告假執行，並依同法第392條第2項、第3項規定，依職權宣
    告被告如預供相當之擔保，得免為假執行。又本件訴訟費用
    確定為3,530元，命由敗訴之被告負擔，附此敘明。
中　　華　　民　　國　　111 　年　　8 　　月　　31　　日
                 潮州簡易庭      法　官    麥元馨
正本係照原本作成。
如對判決上訴，須於判決送達後20日內向本院提出上訴狀，其未
表明上訴理由者，應於提出上訴後20日內向本院補提理由書狀（
均須按他造當事人之人數附繕本）。如委任律師提起上訴者，應
一併繳納上訴審裁判費。
中　　華　　民　　國　　111 　年　　8 　　月　　31　　日
                                 書記官　  洪雅玲